臺灣高等法院臺中分院民事裁定
110年度聲字第228號
聲  請  人  吳    


相  對  人  吳心    
上列當事人間第三人異議之訴事件（本院110年度重上字第220號
），聲請人聲請停止執行，本院裁定如下：
    主  文
聲請人以新臺幣壹佰玖拾捌萬元供擔保後，臺灣臺中地方法院一
０九年度司執字第六四八六六號執行事件，於本院一一０年度重上
字第二二０號第三人異議之訴事件判決確定、和解或撤回起訴前
，應暫予停止。
其餘聲請駁回。
    理  由
一、聲請意旨略以：相對人以臺灣臺中地方法院（下稱臺中地院
    ）108年度司票字第7289號本票裁定（下稱系爭本票裁定，
    裁定內容之本票如附表一所示）及確定證明書為執行名義，
    聲請對登記為吳○○所有之附表二及附表三編號1所示不動產
    於新臺幣（下同）500萬元本息之範圍內為強制執行，經臺
    中地院109年度司執字第1265號給付票款事件（下稱1265執
    行事件）執行在案；又持上開執行名義聲請對附表二、三所
    示不動產於1,100萬元本息之範圍內為強制執行，經臺中地
    院以109年度司執字第64866號給付票款事件（下稱64866執
    行事件）與1265執行事件合併執行。然附表二、三所示不動
    產為伊所有，遭吳○○串通伊媳婦黃○○偽造不實過戶文件而移
    轉至吳○○名下，吳○○再與相對人通謀虛偽成立如附表一所示
    本票債權，伊已訴請吳○○塗銷所有權移轉登記，經原法院以
    108年度重訴字第545號判決勝訴，伊另對吳○○、相對人提起
    第三人異議之訴，現於本院審理中（本院110年度重上字第2
    20號，下稱本案訴訟），倘若系爭執行事件之強制執行程序
    繼續進行，將造成附表二、三所示不動產遭受拍賣，恐受有
    難以回復之損害。爰依強制執行法第18條第2項規定，聲請
    以45萬元供擔保後裁定1265、64866執行事件於本案訴訟判
    決確定前准予停止執行等語。　　
二、按有回復原狀之聲請，或提起再審或異議之訴，或對於和解
    為繼續審判之請求，或提起宣告調解無效之訴、撤銷調解之
    訴，或對於許可強制執行之裁定提起抗告時，法院因必要情
    形或依聲請定相當並確實之擔保，得為停止強制執行之裁定
    ，強制執行法第18條第2項定有明文。而法院依強制執行法
    第18條第2項定擔保金額而准許停止強制執行之裁定者，該
    項擔保係備供債權人因停止執行所受損害之賠償，其數額應
    依標的物停止執行後，債權人未能即時受償或利用該標的物
    所受之損害額，或其因另供擔保強制執行所受之損害額定之
    ，非以標的物之價值或其債權額為依據（最高法院86年台抗
    字第442號裁定意旨參照）。又法院依聲請為准許供擔保而
    停止執行之裁定後，聲請人即得據以提存擔保金聲請停止執
    行，若該聲請人嗣後重複聲請法院裁定供較低擔保金額以停
    止執行，顯屬有礙法院已為停止執行之裁定之羈束力，應不
    予准許（最高法院94年度台聲字第788號裁定意旨參照）。
三、經查：
  ㈠相對人持系爭本票裁定及確定證明書為執行名義，分別聲請
    對登記為吳○○所有之附表二、附表三編號1所示不動產於500
    萬元本息、附表二、三所示不動產於1,110萬元本息之範圍
    內為強制執行，經1265執行事件、64866執行事件合併執行
    在案，及聲請人於執行程序中提起第三人異議之訴，經臺中
    地法院以109年度重訴字第143號判決聲請人勝訴後，相對人
    、吳○○提起第二審上訴，現由本院以110年度重上字第220號
    審理中，訴訟迄未終結等情，業據本院調閱上開民事訴訟卷
    宗及卷附系爭執行事件影本核閱屬實，自堪信為真實。聲請
    人以其提起第三人異議之訴為由，陳明願供擔保聲請停止64
    866執行事件之執行程序，合於強制執行法第18條第2項之規
    定，應予准許。
  ㈡64866號執行事件中，相對人對吳○○聲請執行之債權額為1,10
    0萬元（附表一編號2所載本票金額），及自108年6月30日起
    至清償日止按年息6%計算之利息，則相對人因停止執行可能
    遭受之損害，應以自停止執行時起至本案訴訟終結確定止，
    無法即時受償該1,100萬元所受利息損失為衡量之標準。爰
    審酌聲請人提起之本案訴訟屬得上訴第三審之案件，民事第
    二、三審辦案期限分別為2年、1年，依該訴訟事件之繁簡程
    度，預估該訴訟審理期間約需3年，又相對人主張執行名義
    所載債權為票據債權，依票據法第133條規定，按週年利率6
    %計算為適當，則預估上開相對人所受損失為198萬元（計算
    式：1,100萬元6%3=198萬元）。爰准許聲請人提供上開數
    額之擔保後，64866號執行事件在本案訴訟終結確定前停止
    執行程序。
  ㈢聲請人另就1265號執行事件向本院聲請停止執行，然聲請人
    先前已對1265執行事件聲請停止執行，經臺中地法院於109
    年3月6日以109年度聲字第73號裁定聲請人供擔保1,299,000
    元後，就系爭1265號執行事件之強制執行程序，於本案訴訟
    程序終結前，應予停止（見本院卷第69-73頁），復經本院1
    09年度抗字第143號駁回聲請人之抗告而確定。聲請人就126
    5執行事件向本院重複聲請裁定供較低擔保金額以停止執行
    ，顯屬有礙法院已為停止執行之裁定之羈束力，即不應准許
    。
四、爰裁定如主文。　　　　
中　　華　　民　　國　　110 　年　　12　　月　　30　　日
                          民事第八庭    
                              審判長法　官  杭起鶴
                                    法　官  吳國聖
                                    法　官  黃裕仁
正本係照原本作成。            
如不服本裁定應於裁定送達後10日內向本院提出抗告理由狀（須
按他造人數附具繕本），並繳納抗告裁判費新台幣1000元。因疫
情而遲誤不變期間，得向法院聲請回復原狀。
                                    書記官  王麗珍　
中　　華　　民　　國　　111 　年　　1 　　月　　3 　　日
　　　　　　　　　　　　　　　　　　　　　　　　　　　　
附表一：
本票附表：至清償日止利息按週年利率百分之六計算                  108年度司票字第7289號       編號 發    票    日 票  面  金  額  （新臺幣） 到   期   日 利 息 起 算 日 票 據 號 碼 發票人  001 108年2月20日 5,000,000元 108年6月30日 108年6月30日 00000000 吳○○  002 108年3月15日 11,000,000元 108年6月30日 108年6月30日 00000000 吳○○ 
附表二：
編號  土       地      坐      落      面積  權利範圍   縣市 鄉鎮市區   段  地號  （㎡）  1 臺中市  ○○區  ○○ 736 24.95    全部 2 臺中市  ○○區  ○○ 737 83.09    全部 3 臺中市  ○○區  ○○ 738 9.00    全部 4 臺中市  ○○區  ○○ 750 94.14    全部 5 臺中市  ○○區  ○○ 751 180.00   2/140 6 臺中市  ○○區  ○○ 752 155.43   2/140 7 臺中市  ○○區  ○○ 1092 136.05    全部 8 臺中市  ○○區  ○○ 1094 259.64   1/200 
附表三
編號 建號    建物門牌    基地坐落 層數       建物面積   權利範圍        面積  附屬建物  1 398 臺中市○○區○○○街000號 臺中市○○區○○段0000地號 4 270.36㎡ 陽台7.35㎡    全部 2 997 臺中市○○區○○路00巷00號 臺中市○○區○○段000○000○000○000地號 4 391.66㎡ 陽台12.08㎡ 平台5.40㎡ 雨遮9.18㎡ 全部